臺灣士林地方法院民事裁定
111年度司繼字第601號
聲  請  人  李俊賢  

關  係  人  鄭瑞祥地政士
上列聲請人聲請選任被繼承人之遺產管理人事件，本院裁定如下
：
    主  文
選任鄭瑞祥地政士（事務所設於臺南市○○區○○路00號）為被繼承
人謝明宏（男，民國00年0月00日生，身分證統一編號：Z000000
000號，生前籍設臺北市○○區○○○路0段00號3樓即臺北○○○○○○○○○
）之遺產管理人。
准對被繼承人謝明宏之大陸地區以外繼承人為承認繼承之公示催
告。
被繼承人謝明宏之大陸地區以外繼承人，應自前項公示催告最後
揭示法院公告處、資訊網路及其他適當處所之日起，壹年貳月內
承認繼承。上述期限屆滿，無繼承人承認繼承時，被繼承人謝明
宏之遺產，於清償債權並交付遺贈物後，如有賸餘即歸屬國庫。
聲請程序費用由被繼承人謝明宏之遺產負擔。
    理  由
一、按繼承開始時，繼承人之有無不明，而無親屬會議或親屬會
    議未於1個月內選定遺產管理人者，利害關係人得聲請法院
    選任遺產管理人，並由法院依公示催告程序，定6個月以上
    之期限，公告繼承人，命其於期限內承認繼承。民法第1177
    條、第1178條定有明文。
二、聲請意旨略以：聲請人與被繼承人謝明宏（即土地登記名義
    人李拋之繼承人）同為臺南市○○區○○段000地號土地之共有
    人，聲請人已提起分割共有物訴訟，刻由臺灣臺南地方法院
    110年度訴字第1960號案件審理中。惟被繼承人已於民國96
    年12月11日已死亡，其繼承人均已拋棄繼承權，亦無親屬會
    議於1個月內選定遺產管理人，為訴訟續行，爰聲請選任被
    繼承人之遺產管理人等語。
三、經查，聲請人主張其與被繼承人間有分割共有物事件涉訟，
    業據提出繼承系統表、戶籍登記簿、戶籍謄本、土地登記第
    一類謄本、臺灣臺南地方法院開庭通知書及補正函文等件為
    證，堪信為真，聲請人既與被繼承人間有訴訟繫屬，自屬法
    律上之利害關係人，其聲請選任被繼承人之遺產管理人，自
    屬有據。又被繼承人已死亡，其繼承人均已拋棄繼承或死亡
    之事實，亦據聲請人提出繼承系統表、戶籍謄本、戶籍登記
    簿及本院家事庭函文為證，並經本院依職權調取97年度繼字
    第219、220及221號拋棄繼承事件案卷及向戶政機關調取被
    繼承人之全體繼承人戶籍資料核閱無誤。而被繼承人自96年
    12月11日死亡迄今已超過14年，顯逾民法第1177條所定1個
    月時間，其間既無親屬會議選定之遺產管理人向本院報明繼
    承開始及選定遺產管理人之事由，依通常情形，堪認聲請人
    主張無親屬會議或即使有親屬會議亦無選定遺產管理人之事
    實為真。聲請人陳報關係人鄭瑞祥地政士同意擔任本件遺產
    管理人，有陳報狀及願任同意書在卷可憑，本院審酌鄭瑞祥
    地政士已同意擔任本件遺產管理人，且其係合格之登記執業
    地政士，具相關專業知識及能力，若由其擔任為本件之遺產
    管理人，應能秉持其專業倫理擔當此兼具公益性質之職務，
    並順利達成管理保存及清算遺產之任務。因認選任鄭瑞祥地
    政士為被繼承人之遺產管理人為適宜，爰裁定如主文第1項
    所示，併依法為承認繼承之公示催告。　
四、依家事事件法第127條第4項，裁定如主文。
五、如不服本裁定，應於裁定送達後10日內，以書狀向本院提出
    抗告狀，並繳納抗告費新臺幣1,000元。
中　　華　　民　　國　　111 　年　　7 　　月　　27　　日
                  
　　　　　　　　　家事庭司法事務官